【裁判字號】    90,交易,17
【裁判日期】    900226
【裁判案由】    過失傷害
【裁判全文】
臺灣士林地方法院刑事判決                            九十年度交易字第一七號
    公  訴  人  臺灣士林地方法院檢察署檢察官
    被      告  乙○○
右列被告因業務過失傷害案件，經檢察官聲請以簡易判決處刑（八十九年度調偵字第
二八六號），本院認為不宜以簡易判決處刑（八十九年度交簡字七九五號），應適用
通常程序審判，本院判決如左：
    主  文
乙○○從事業務之人，因業務上之過失傷害人，處有期徒刑貳月，如易科罰金，以
佰元折算壹日。
    事  實
一、乙○○為發福水電有限公司之水電工，平日駕駛小貨車載運工具從事水電工作，
    係以駕駛為附隨業務之人。於民國八十九年五月三日至臺北市內湖區工作，嗣外
    出購買便當時，於同日中午十二時三十分許，駕駛車牌號碼ＦＴ—五七二九號小
    貨車，行經臺北市○○區○○路、行善路以西第四路口欲左轉時，原應注意汽車
    行駛時，駕駛人應注意車前狀況，並隨時採取必要之安全措施，及汽車在雙向二
    車道行駛時，在劃有分向限制線之路段，不得駛入來車之車道內，而依當時天候
    晴、日間自然光線、路面狀態乾燥、無缺陷、無障礙物、視距良好等情形，並無
    不能注意之情事，竟疏未注意，貿然左轉駛入來車車道，適有甲○○騎乘車牌號
    碼ＢＢＦ—四五二號機車，因閃避不及，二車發生撞擊，致甲○○受有右髖脫臼
    合併骨折、右膝挫傷等傷害。乙○○於肇事後，在未被有偵查犯罪職權之公務員
    發覺前，向前往現場處理車禍之臺北市政府警察局內湖分局交通分隊警員尤宗坤
    自首犯罪，坦承肇事而接受裁判。
二、案經甲○○訴由臺北市政府警察局內湖分局報請臺灣士林地方法院檢察署檢察官
    聲請簡易判決處刑，經本院認為不宜以簡易判決處刑，改適用通常程序審判。
    理  由
一、右揭事實，業據被告乙○○迭於警訊、檢察官偵查及本院審理時坦承不諱，核與
    告訴人甲○○指訴情節相符，並有警製道路交通事故調查報告表、現場圖、補充
    資料表、談話紀錄表、分析研判表、現場照片十五幀及臺北市立忠孝醫院驗傷診
    斷書乙紙附卷可稽。按汽車行駛時，駕駛人應注意車前狀況，並隨時採取必要之
    安全措施，又按汽車在雙向二車道行駛時，在劃有分向限制線之路段，不得駛入
    來車之車道內，道路交通安全規則第九十四條第三項、第九十七條第二款分別定
    有明文，被告駕車自應注意上述道路交通安全規定，而依當時天候晴、日間自然
    光線、路面狀態乾燥、無缺陷、無障礙物、視距良好等情形，並無不能注意之情
    事，竟疏未注意，以致肇事，使告訴人受有如事實欄所示之傷害，被告對本件車
    禍之發生，顯有過失，其過失行為與告訴人所受之傷害間，具有相當因果關係，
    本件事證明確，被告自白核與事實相符，其犯行洵堪認定，應予依法論科。
二、被告係發福水電有限公司之水電工，平日駕駛小貨車載運工具從事水電工作，係
    以駕駛為附隨業務之人（最高法院七十一年度臺上字第一五五０號、七十五年度
    臺上字第一六八五號判例意旨參照），於執行附隨駕駛業務中開車肇事，致人受
    傷，核其所為，係犯刑法第二百八十四條第二項前段之業務過失傷害罪。起訴書
    認係犯刑法第二百八十四條第一項前段之過失傷害罪，尚有未洽，惟公訴人蒞庭
    論告時，已變更起訴法條為刑法第二百八十四條第二項前段，附此敘明。按行為
    後法律有變更者，適用裁判時之法律，刑法第二條第一項前段定有明文；次按中
    華民國刑法第四十一條業於九十年一月十日公布修正，並於同年一月十二日生效
    ，該條第一項規定：「犯最重本刑為五年以下有期徒刑以下之刑之罪，而受六個
    月以下有期徒刑或拘役之宣告，因身體、教育、職業、家庭之關係或其他正當事
    由，執行顯有困難者，得以一元以上三元以下折算一日，易科罰金。但確因不執
    行所宣告之刑，難收矯正之效，或難以維持法秩序者，不在此限。」又前述易科
    罰金之折算標準，業據罰金罰鍰提高標準條例第二條前段規定，就其原定數額提
    高為一百倍折算一日。本件被告犯罪後，刑法第四十一條規定業經修正公布，已
    如前述，經比較結果，以修正後之新法有利於被告，依刑法第二條第一項前段規
    定，應適用新法。查被告於肇事後，在未被有偵查犯罪職權之公務員發覺前，向
    前往處理車禍之臺北市政府警察局內湖分局交通分隊警員尤宗坤自首犯罪，坦承
    肇事而接受裁判，有該分隊出具之報告乙紙在卷足憑，為對於未發覺之罪自首而
    接受裁判，應依刑法第六十二條前段之規定減輕其刑。爰審酌被告過失之程度、
    過失行為對告訴人所生之傷害情形、被告並無前科紀錄，有臺灣高等法院檢察署
    刑案紀錄簡覆表附卷可參，品行尚佳、肇事後因告訴人要求賠償金額為新臺幣一
    百五十三萬二千八百五十二元，尚未達成民事和解等一切情狀，量處如主文所示
    之刑，並諭知易科罰金之折算標準。
據上論斷，應依刑事訴訟法第四百五十二條、第二百九十九條第一項前段，刑法第二
條第一項前段、第二百八十四條第二項前段、第六十二條前段、第四十一條第一項前
段，罰金罰鍰提高標準條例第一條前段、第二條，判決如主文。
本案經檢察官江林達到庭執行職務。
中      華      民      國      九十    年      二    月      二十六    日
        臺灣士林地方法院交通法庭
                                        法  官  黃  潔  茹
右正本證明與原本無異。
如不服本判決，應於判決送達後十日內，向本院提出上訴狀。
                                        書記官  施  惠  卿
中      華      民      國      九十    年      三    月        五      日
附錄本案論罪科刑法條
刑法第二百八十四條第二項前段：
從事業務之人，因業務上之過失傷害人者，處一年以下有期徒刑、拘役或一千元以下
罰金。


司法院資訊處製作；財團法人民間司法改革基金會備份。
